【裁判字號】    89,易,2032
【裁判日期】    890913
【裁判案由】    侵占
【裁判全文】
臺灣臺南地方法院刑事判決                        八十九年度易字第二三二號
    公  訴  人  臺灣台南地方法院檢察署檢察官
    被      告  甲○○
右列被告因侵占案件，經檢察官提起公訴（八十九年度偵字第六八九五號），本院判
決如左：
    主  文
甲○○意圖為自己不法之所有，而侵占自己持有他人之物，處拘役伍拾日，緩刑參年
。
    事  實
一、甲○○於民國八十九年二月二十三日晚上八時二十分許，至台南市○區○○路一
    九二號乙○○所開設之「松興機車租賃行」，向乙○○承租車牌號碼ＹＸＬ─八
    ○○號機車一輛，約明租期為一日，租金每日新台幣（下同）三百元，迄租期屆
    滿後，竟意圖為自己不法之所有，將其持有之該輛機車侵占入己，避不見面，經
    乙○○催討後，方於同年三月二十九日向乙○○稱機車已遺失，經乙○○於同年
    四月二十四日向警局報失竊。甲○○始與乙○○協議先給付現金一萬二千元後，
    餘款簽發本票二紙合計二萬五千一百元，惟屆期均未兌現，亦未歸還該輛機車。
二、案經乙○○訴請台灣台南地方法院檢察署檢察官偵查起訴。
    理  由
一、訊據被告甲○○對於右揭時地向告訴人乙○○租用機車未還之事實供承不諱，核
    與告訴人指述之情節相符，且有租車契約書與催告被告還車償付租金之存證信函
    影本在卷可憑。雖被告矢口否認有侵占之犯行，辯稱伊並無侵占意思，係因機車
    壞掉，停在台南市○○路中油加油站對面空地，第二天才發現失竊云云，惟查被
    告既於租車翌日即發現機車失竊，何以均未通知告訴人以便立即報警協尋，反拖
    延經月始向告訴人稱已失竊，所辯已屬無據，且觀之被告於機車失竊後亦未向警
    方報案請求協尋，卻避不見面，雖經告訴人發函催告，至今猶未清償欠款或歸還
    該輛機車等情狀，所辯顯與常理不合，要無可採。綜上所陳，被告有侵占之犯意
    甚明。本件事證已甚明確，被告犯行洵堪認定。
二、核被告意圖為自己不法之所有，而侵占自己持有他人之物，所為係犯刑法第三百
    三十五條第一項之罪。爰審酌被告犯罪之動機、目的、手段、所生危害、犯罪後
    迄未償付告訴人損失等一切情狀，處如主文所示之刑，以資懲儆。又被告前未曾
    受有期徒刑以上刑之宣告，有台灣台南地方法院檢察署刑案資料查註紀錄表在卷
    可憑，其經此教訓後，應知所警惕，信無再犯之虞，本院因認所宣告之刑以暫不
    執行為適當，併諭知緩刑參年，以勵自新。
據上論斷，應依刑事訴訟法第二百九十九條第一項前段，刑法第三百三十五條第一項
、第七十四條第一款，罰金罰鍰提高標準條例第一條前段，判決如主文。
本案經檢察官陳俊秀到庭執行職務。
中      華      民      國      八十九      年      九    月    十三    日
                              臺灣臺南地方法院刑事第三庭
                                      法  官  吳孟良
右正本證明與原本無異。
如不服本判決應於送達後十日內向本院提出上訴狀。
                                      書記官  陳金堂
中      華      民      國      八十九      年      九    月    十五    日
附錄本案論罪科刑法條全文：
刑法第三百三十五條第一項：意圖為自己或第三人不法之所有，而侵占自己持有他人
                          之物者，處五年以下有期徒刑、拘役或科或併科一千元
                          以下罰金。
                          前項之未遂犯罰之。


司法院資訊處製作；財團法人民間司法改革基金會備份。
